【裁判字號】    98,抗,965
【裁判日期】    980923
【裁判案由】    聲請撤銷緩刑
【裁判全文】
臺灣高等法院臺中分院刑事裁定           98年度抗字第965號
抗  告  人
即受 刑 人  甲○○
上列抗告人因撤銷緩刑案件，不服臺灣彰化地方法院中華民國98
年8月5日裁定（98年度撤緩字第59號），提起抗告，本院裁定如
下：
    主  文
原裁定撤銷，發回臺灣彰化地方法院。
    理  由
一、抗告意旨略以：我不知道如何訴說，之前97年度訴字第901
    號判決判處應執行有期徒刑1年4月，緩刑3年，並應向公庫
    支付新台幣9萬元，這對我個人是一大恥辱，影響工作之鉅
    ，如錐心之痛，律師費及向公庫支付9萬元，全部都是同案
    施明達先生幫助我，因他是廠長同事，而我們不堪法律訴訟
    ，因此想認罪協商，由律師代為聲請，可是我內心至今萬分
    不服及不平，因我們全都狀況外，請求法院不要撤銷緩刑，
    爰依法提起抗告云云。
二、按受緩刑之宣告，於緩刑期內因故意犯他罪，而在緩刑期內
    受得易科罰金之有期徒刑、拘役或罰金之宣告確定者，足認
    原宣告之緩刑難收其預期效果，而有執行刑罰之必要，得撤
    銷其宣告，刑法第75條之1第1項第2款定有明文。緩刑宣告
    是否得撤銷，除須符合刑法第75條之1第1項各款之要件外，
    本條並採裁量撤銷主義，賦予法院撤銷與否之權限，特於第
    1 項規定實質要件為「足認原宣告之緩刑難收其預期效果，
    而有執行刑罰之必要」，供作審認之標準。亦即於上揭「得
    」撤銷緩刑之情形，法官應依職權本於合目的性之裁量，妥
    適審酌被告所犯前後數罪間，關於法益侵害之性質、再犯之
    原因、違反法規範之情節是否重大、被告主觀犯意所顯現之
    惡性及其反社會性等情，是否已使前案原為促使惡性輕微之
    被告或偶發犯、初犯改過自新而宣告之緩刑，已難收其預期
    之效果，而確有執行刑罰之必要。
三、經查：抗告人前因於96年8月31日至96年11月1日犯9件故買
    贓物案件，經臺灣彰化地方法院於97年9月5日以97年度訴字
    第901號均分別判處有期徒刑2月，應執行有期徒刑1年4月，
    緩刑3年，並應向公庫支付新台幣9萬元，並於97年10月6日
    確定。又因於上揭案件緩刑期內故意更犯幫助詐欺罪，經臺
    灣彰化地方法院以98年度易字第186號判決判處有期徒刑6月
    ，如易科罰金，以新台幣1千元折算1日，於98年6月1日確定
    在案等情，有前開刑事判決書及臺灣高等法院被告前案紀錄
    表在卷可稽。本件聲請意旨雖稱被告應依刑法第75條之1第1
    項第2款規定，予以撤銷前案之緩刑宣告原因，然聲請意旨
    並無任何片紙隻字釋明，如何本於合目的性之考量，認抗告
    人原宣告之緩刑已難收其預期效果，而有執行刑罰之必要，
    原審法院就此亦未說明該項撤銷緩刑之實體要件確已具備，
    即遽爾撤銷抗告人前案宣告之緩刑，於法亦有未合。抗告人
    提起本件抗告，固未具體指摘原裁定有何不當，惟原裁定既
    有上開之於法不合，自應由本院將原裁定撤銷，發回原審法
    院，更為適法裁定。
四、據上論斷，應依刑事訴訟法第413條前段裁定如主文。
中    華    民    國    98    年    9    月    23     日
            刑事第五庭  審判長法  官  趙  春  碧
                              法  官  林  宜  民
                              法  官  賴  恭  利
以上正本證明與原本無異。
不得再抗告。
                              書記官  林  桂  鳳
中    華    民    國    98    年    9    月    24     日


司法院資訊處製作；財團法人民間司法改革基金會備份。
